# 非全资子公司合并报表用成本法合并的抵销分录

提问人：慕颜韵 时间：2020-01-12 18:44:58
刚学完合并报表，已经理解书上抵销分录，看着直接用成本法合并非常简便，想学习一下。网上都是讲全资子公司，我想学习一下非全资子公司，特意买了本书宋明月老师的《轻松合并财务报表》，但上面也只讲到全资子公司。麻烦各位大佬教一下，谢谢大家

回答人：chenyiwei
和全资子公司相比，非全资子公司的合并抵销应多一步：将该子公司于纳入合并范围起始日（可能是新设成立日、购买日或者合并日）的账面净资产或以公允价值计量的可辨认净资产中归属于少数股东的份额单独确认为少数股东权益；同时纳入合并报表的该子公司净利润也应按比例分摊给少数股东，分录为：借：年初未分配利润，借：少数股东损益，贷：少数股东权益。
另外，如果涉及购买少数股权、在不丧失控制权前提下部分处置子公司股权等情况，则合并报表层面调整权益的金额也是要通过抵销分录体现出来的。